# JAMES OSORIO FLOREZ

# ANALISIS Y DESARROLLO DE SISTEMAS DE INFORMACIÓN

## Perfil

Me gusta la programación, crear soluciones y enfrentarme a problemas que me ayuden a crecer como desarrollador.

Experiencia desarrollando aplicaciones web a la medida y macros en Excel.

• Portafolio: https://ossrezz.github.io/portfolio/

• GitHub: github.com/OssRezz

• Email: OssRezz.13@gmail.com

• LinkedIn: www.linkedin.com/in/ossrezz/

• Celular: 319 327 0780

# Tecnologías/Habilidades

• PHP •

JavaScript

React

Vba excel

Bootstrap

HTML

Laravel

JQuery

React Native

• Git

MySQL

Css

• Linux

Vue,js

Scrum/Agilismo

# Educación

## INGENIERÍA DE SOFTWARE

POLI | Politécnico Grancolombiano Agosto 2023 - En curso

# ANÁLISIS Y DESARROLLO DE SISTEMAS DE INFORMACIÓN

SENA (Servicio Nacional De Aprendizaje) 1 October 2019 - 1 October 2021

# Experiencia

#### Psicol

Cl. 5A #39-194 Oficina 402, El Poblado, Torre Diners Club. Medellín, Antioquia.

https://psicol.co

**Desarrollador web FullStack** Febrero 2023 - Actualidad

- Psicol es una empresa dedicada a ofrecer servicios de software bajo el modelo de software como servicio (SaaS). Mi función principal en la empresa se centra en el desarrollo, solución de incidentes y estimación de nuevas funcionalidades para las aplicaciones.
- Desarrollo en lenguajes de programación: php nativo,
  JavaScript vanilla y en los frameworks Laravel, Vue.js.
- Maquetación y diseño de páginas web en HTML, CSS, Bootstrap, JavaScript, y jQuery.
- Metodologías de trabajo ágiles con enfoque en agilismo y herramientas para el seguimiento de tareas.
- Manejo de Linux, Ubuntu.
- Manejo de repositorios **Git** y **Bitbucket**.
- Solución de vulnerabilidades presentadas en las diferentes aplicaciones que se prestan como servicio.

#### Clase De Excel S.A.S



Cra. 43A #5a-31, El Poblado, Medellín, Antioquia https://clasedeexcel.com/

#### Desarrollador web FullStack

Abril 2022 - Febrero 2023

#### Galaxia Seguridad Ltda.



Av. Nutibara #72-85, Laureles, Medellín, Antioquia https://galaxiaseguridad.net/contacto/

#### Desarrollador web FullStack

Octubre 2021 - Abril 2022

## Flores Isabelita S.A.S



Vda. el Yarumo, La Ceja, Antioquia https://floresisabelita.falconfarms.com.co/

#### **Desarrollador web FullStack**

Abril 2021 - Septiembre 2021

- Levantamiento de requerimientos para aplicaciones web y macros en Excel.
- Maquetación y diseño de páginas web en HTML, CSS, Bootstrap, JavaScript, y jQuery.
- Diseño y creación de bases de datos MySQL.
- Programación backend con PHP en el framework Laravel y macros en Excel con Visual Basic for Applications (vba).
- Instalaciones de aplicaciones en ambientes de producción como cPanel o VPS.
- Manejo de repositorios Git y GitHub.
- Metodología de trabajo Scrum y herramientas para el seguimiento de tareas Trello.
- Consumo de redes SOAP Y APIS.
- Levantamiento de requerimientos para aplicaciones web y aplicaciones móviles
- Maquetación y diseño de páginas web en HTML, CSS, Bootstrap, JavaScript, y jQuery.
- Diseño y creación de bases de datos MySQL y SQLite con React Native.
- Desarrollo backend con el lenguaje PHP nativo y el framework Laravel.
- Desarrollo de API REST en el Framework Laravel y consumo de APIS con JavaScript, React y React Native
- Desarrollo de aplicaciones móviles con Expo React Native.
- Instalaciones de aplicaciones en ambientes de producción como **cPanel**.
- Manejo de repositorios Git y GitHub.
- Levantamiento de requerimientos para aplicaciones web
- Maquetación y diseño de páginas web en HTML, CSS, Bootstrap, JavaScript, y jQuery.
- Diseño y creación de bases de datos MySQL
- Desarrollo backend con el lenguaje **PHP nativo.**
- Manejo de repositorios Git y GitHub.

# **Proyectos**

Los proyectos listados a continuación son algunos de los desarrollos realizados por mí, en mis experiencias laborales. Puede ver más información como imágenes, videos, repositorios de GitHub y links a demos en mi portafolio.

#### Store

#### Descripción

La aplicación permite administrar usuarios, productos, inventario, ventas, compras, gastos, salidas y generar reportes sobre

Esta aplicación es de código abierto y se encuentra a disposición de cualquier persona que necesite un software para gestionar sus compras/ventas.

#### **Tecnologías**

Aplicación web desarrollada en el Framework de php Laravel, Bootstrap 5, JavaScript y Ajax para renderizar contenido en vivo e interactuar con el usuario, con el motor de base de datos MySQL y las mejores prácticas posibles basadas en mi conocimiento actual. (Laravel: Form Request, Resource, Relaciones, Seeders, Migraciones, Factorys)

#### Latinco

#### Descripción

Latinco es una compañía que ha participado en la ejecución de grandes proyectos de interconexión vial en carreteras. El objetivo de la aplicación es evitar el error humano y el tiempo que consume generar reportes para las diferentes áreas de la empresa, proceso que se llevaba en Excel. La aplicación consume un ERP y permite a los usuarios hacer diferentes procesos administrativos de la empresa

#### **Tecnologías**

Desarrollada en el Framework de php Laravel, con el motor de base de datos MySQL y SQL Server, JavaScript y Ajax para renderizar contenido en vivo e interactuar con el usuario. Bootstrap 5 para los estilos y diseño de la página.

Experiencia en:

CLASEDE	Clase	De	Excel	S.A.S
---------	-------	----	-------	-------

# **GymPlus**

## Descripción

GymPlus es un Gimnasio con 4 sedes en la ciudad de Medellín, departamento de Antioquia. El objetivo de la aplicación es permitir a sus usuarios reservar sus clases de Cycling(Spinning).

## **Tecnologías**

Aplicación desarrollada en Laravel, Las tecnologías implementadas son html, Bootstrap 5 para los estilos y maquetación, JavaScript puro y Ajax para interactuar con las acciones del usuario. Base de datos MySQL.



# Galaxia Seguridad ERP

## Descripción

Galaxia Seguridad Ltda, es una empresa de seguridad con diferentes servicios a nivel nacional (Colombia). **El objetivo** de este proyecto es integrar todos los procesos de las diferentes áreas de la empresa

# Tecnologías

Aplicación desarrollada en **php nativo**, con el patrón de arquitetuctura **MVC**, Las tecnologías implementadas son **html**, **Bootstrap 5** para los estilos y maquetacion, **JavaScript** y **Ajax** para interactuar con las acciones del usuario. Base de datos **MySQL** y para almacenar documentos e imágenes se utilizó el servicio de **amazon web service S3** 

Experiencia en: Galaxia Seguridad Ltda.

# Control de acceso

#### Descripción

Galaxia Seguridad Ltda, es una empresa de seguridad con diferentes servicios a nivel nacional (Colombia). **El objetivo de este proyecto es ofrecer un control de acceso como servicio.** 

#### **Tecnologías**

Aplicación desarrollada en **php nativo**, con el patrón de arquitectura **MVC**, Las tecnologías implementadas son **html**, **Bootstrap 4** para los estilos y maquetación, **JQuery** para enviar y recibir información de los controladores. Base de datos **MySQL**.

Experiencia en: 🛕 Galaxia Seguridad Ltda.